臺灣板橋地方法院刑事裁定　　　　　　96年度交聲字第1228號
原處分機關　交通部公路總局臺北區監理所
異　議　人
即受處分人　甲○○
上列異議人因違反道路交通管理處罰條例案件，對於原處分機關
於民國96年8 月8 日所為之北監營裁字裁40－C00000000 號處分
，聲明異議，本院裁定如下：
    主  文
異議駁回。
    理  由
一、原處分意旨略以：臺北縣政府警察局板橋分局板橋派出所執
    勤員警林義國於民國（下同）九十六年六月二十八日十三時
    十五分許，在臺北縣板橋市○○路與西門街口，查獲本件異
    議人即受處分人甲○○所駕駛三一六－ＭＢ號營業小客車，
    因有違反道路交通管理處罰條例第五十三條第一項「闖紅燈
    （直行）」之事實，遂以通知單逕行舉發。然異議人以伊並
    無上開違規事實云云置辯，求為撤銷原裁罰處分。
二、按汽車駕駛人，行經有燈光號誌管制之交岔路口闖紅燈者，
    處一千八百元以上五千四百元以下罰鍰；汽車駕駛人有第五
    十三條情形者，除依原條款處罰鍰外，記違規點數三點，道
    路交通管理處罰條例第五十三條第一項、第六十三條第一項
    第三款分別定有明文規定。
三、經查：
　(一)本件異議人向原處分機關聲明異議時辯稱：「警員舉發違規
  有誤，因府中路無法左轉而西門街，因為左轉是沒有路的。」
  及「…伊明明是右轉而他開的是左轉，且他也有說我先右轉府
  中路並立即紅燈左轉，…那有可能伊右轉右手邊的燈一定是綠
  燈，那有可能再跑出一個紅燈左轉…。」惟針對此案件，九十
  六年九月十三日上午十時三十分於本院公開訊問，異議人並未
  出庭，除此之外，上揭異議人違規之事實，業據證人即臺北市
  政府警察局板橋分局板橋派出所員警林義國到庭結證：「（問
  ：本件舉發單是否是你舉發的嗎？）是。（問：請說明當時情
  形？）我們到那邊去舉發都是有依照事實在舉發，因為那個路
  口與林園街是三向路口，燈號是三向的，我們是在西門街上舉
  發的，府中路是單行道（庭呈證人所繪草圖一張），我看不到
  異議人是從林園街的那一個地方，但我看到他從府中路左轉西
  門街，因為當時西門街是綠燈，其他二個方向都是紅燈。（問
  ：異議人說府中路無法左轉西門街，因為左轉是沒有路的，你
  有何意見？）我看到異議人應該是從林園街的方向過來的，異
  議人應該是從林園街轉到府中路那邊，差不多有十公尺的距離
  再左轉西門街，所以府中路可以左轉西門街。（問：你是否明
  確看到異議人甲○○的紅燈左轉？）我們在那邊開單都是有確
  定當事人違規才舉發的，不會無緣無故亂舉發的。」（見本院
  九十六年九月十三日訊問筆錄及附卷所繪草圖）。
  (二)審諸前揭證人所證之詞，並無不合常理或矛盾之處，其所為
  證詞業已清楚證述異議人駕駛前揭車輛，於案發時、地確有闖
  紅燈之交通違規情事甚明。又本件交通違規舉發過程雖無以錄
  影或照相等方式所拍攝之車輛違規錄影帶或照片另資證明，惟
  一般警員執行交通勤務，依法並未要求就上開車輛闖紅燈等違
  規事項必須錄影或拍照存證，且因此等違規情事均發生於一剎
  那之間，除非於案發現場恰有預先錄影或擺設固定之照相設備
  ，否則要求值勤警員或舉發機關緊急錄影或照相，並須以此為
  證，亦未免與執行勤務之實況難合。職是，本院認雖無違規錄
  影或照片等證據資料另為佐證，但案發當時之現場值勤警員亦
  不失為可資證明之證人身分，該警員既已到庭作證如上，其為
  依法執行公務之人，與異議人素不相識，亦無任何嫌隙，其偶
  然發現本件違規事實，衡情當不至甘冒涉犯偽證罪之風險虛構
  違規事實，或設詞誣攀異議人之由，足認證人上開指證即非子
  虛攀誣，應可採信。此外，交通員警掣單舉發違反道路交通管
  理處罰條例所列之違規行為，係公務員基於職務上之權力，依
  法就特定之具體事件所為具公法上效果之單方行政行為，基於
  公務員為公法上行為具有公信力之原則，該行政處分行為當可
  被推定為真正，此乃行政法上之基本原理原則。據此，異議人
  空言否認違規，顯難信實，本件違規事實，堪以認定。
四、綜上，異議人所有之營業小客車確有行經有燈光號誌管制之
  交岔路口闖紅燈之違規行為。從而，原處分機關依道路交通管
  理處罰條例第五十三條第一項規定裁處罰鍰二千七百元，並依
  同條例第六十三條第一項第三款規定計違規點數三點，核無違
  誤，異議人提出聲明異議，為無理由，應予駁回。
中　　華　　民　　國　　96　　年　　9　　月　  21　　日
　　　　　　　　　    交通法庭  法　官　胡堅勤
以上正本證明與原本無異。
如不服本裁定，應於送達後5日內，向本院提出抗告狀。
　　　　　　　　　　　　　　　　書記官　梁宜庭
中　　華　　民　　國　　96　　年　　9　　月    21　　日
